【裁判字號】    95,訴,1989
【裁判日期】    951130
【裁判案由】    毒品危害防制條例
【裁判全文】
臺灣板橋地方法院刑事判決              95年度訴字第1989號
公  訴  人  臺灣板橋地方法院檢察署檢察官
被      告  甲○○
                      樓〔另案.
上列被告因違反毒品危害防制條例案件，經檢察官提起公訴〔９
５年度毒偵字第３７２８號〕；本院合議評決由受命法官獨任進
行簡式審判程序，茲判決如下：
    主  文
甲○○施用第壹級毒品，累犯，處有期徒刑玖月，扣案如附表壹
編號一所示物品，沒收銷燬之，編號二、三所示物品，沒收；又
施用第貳級毒品，累犯，處有期徒刑伍月；應執行有期徒刑壹年
，扣案如附表壹編號一所示物品，沒收銷燬之，編號二、三所示
物品，沒收。
    事  實
壹、甲○○前於〔一〕民國〔下同〕９２年間，因施用毒品案〔
    臺灣板橋地方法院檢察署９２年度毒偵字第４００９號、９
    ２年間毒偵緝字第６１５號〕，經法院裁定送勒戒處所觀察
    、勒戒後，認無繼續施用毒品之傾向，於９３年１月７日出
    勒戒所，復經公訴人以９２年度毒偵字第４００９號、９２
    年間毒偵緝字第６１５號處分不起訴。〔二〕９３年間，因
    施用毒品案〔臺灣板橋地方法院檢察署９３年度毒偵字第２
    ７９７號〕，經本院就其施用第壹、貳級毒品犯行，依序判
    處有期徒刑捌月、有期徒刑肆月，並定應執行刑為有期徒刑
    壹拾月確定，嗣於９５年２月２日執行完畢；
貳、甲○○未見悔悟，於事實欄壹之〔一〕所示觀察、勒戒執行
    完畢釋放後，伍年內，復〔一〕基於施用第壹級毒品之犯意
    ，於９５年５月１５日下午５時許經警採集其尿液檢體回溯
    ２６小時內某時點，在不詳處所，施用第壹級毒品海洛因壹
    次。〔二〕基於施用第貳級毒品之犯意，於９５年５月１５
    日下午５時許經警採集其尿液檢體回溯９６小時內某時點，
    在不詳處所，施用第貳級毒品安非他命壹次；嗣於９５年５
    月１５日下午１時３０分許，在臺北縣三重市○○○路５６
    ０巷９５巷８８８室，經警查獲，並扣得附表壹編號一所示
    毒品，暨附表壹編號二、三所示甲○○所有供其施用第壹級
    毒品所用之物。
參、案經臺北縣政府警察局土城分局報請臺灣板橋地方法院檢察
    署檢察官偵查起訴。
    理  由
壹、上揭事實，業據被告坦承不諱〔參見本院準備程序筆錄、簡
    式審判筆錄〕，被告到案後，經警採集尿液檢體，送驗後檢
    出安非他命類、鴉片類陽性反應，此有臺灣檢驗科技股份有
    限公司出具濫用藥物尿液檢驗報告、臺北縣政府警察局永和
    分局查獲違反毒品危害防制條例案件犯嫌代碼對照表〔附偵
    卷第１９頁、第４８頁〕足稽，復有〔一〕扣案如附表壹所
    示物品。〔二〕臺灣板橋地方法院檢察署９２年度毒偵字第
    ４００９號、９２年間毒偵緝字第６１５號處分不起訴處分
    書〔附偵卷第５０頁、第５１頁〕。〔三〕法務部調查局
    調科壹字第０00000000號鑑定通知書〔附本院卷〕
    。〔四〕臺灣高等法院被告前案紀錄表〔附本院卷〕等足佐
    ，堪認被告自白情節，與事實相符，足為認定上揭事實之依
    據；本件事證明確，被告之上揭犯行，堪予認定。
貳、被告為事實欄所示行為後，刑法業經  總統於９４年２月２
    日以總統華總一義字第０９４０００１４９０１號令修正公
    布第１～３、５、１０、１１、１５、１６、１９、２５～
    ２７、第四章章名、２８～３１、３３～３８、４０～４２
    、４６、４７、４９、５１、５５、５７～５９、６１～６
    ５、６７、６８、７４～８０、８３～９０、９１－１、９
    ３、９６、９８、９９、１５７、１８２、２２０、２２２
    、２２５、２２９－１、２３１、２３１－１、２９６－１
    、２９７、３１５－１、３１５－２、３１６、３４１、３
    ４３條條文；增訂第４０－１、７５－１條條文；刪除第５
    ６、８１、９４、９７、２６７、３２２、３２７、３３１
    、３４０、３４５、３５０條條文；並自９５年７月１日施
    行。現行刑法第２條第１項規定：「行為後法律有變更者，
    適用行為時之法律。但行為後之法律有利於行為人者，適用
    最有利於行為人之法律。」，其中〔一〕行為時刑法第４７
    條規定：「受有期徒刑之執行完畢，或受無期徒刑或有期徒
    刑一部之執行而赦免後，五年以內再犯有期徒刑以上之罪者
    ，為累犯，加重本刑至二分之一。」。現行刑法第４７條第
    １項規定：「受徒刑之執行完畢，或一部之執行而赦免後，
    伍年以內故意再犯有期徒刑以上之罪者，為累犯，加重本刑
    至二分之一。」；對於行為時、裁判時均構成累犯之行為人
    而言，新法非有利於行為人。〔二〕行為時刑法第５１條第
    ５款規定：「宣告多數有期徒刑者，於各刑中之最長期以上
    ，各刑合併之刑期以下，定其刑期。但不得逾二十年。」。
    現行刑法第５１條第５款規定：「宣告多數有期徒刑者，於
    各刑中之最長期以上，各刑合併之刑期以下，定其刑期。但
    不得逾三十年。」；比較修正前、後法律，新法非有利於行
    為人。
參、核被告所為，係犯毒品危害防制條例第１０條第１項之施用
    第壹級毒品罪，同法條第２項之施用第貳級毒品罪；其因施
    用而持有第壹、貳級毒品之低度行為，依序為施用第壹級毒
    品、施用第貳級毒品之高度行為所吸收，均不另論罪；所犯
    上開貳罪，犯意各別，構成要件互殊，應分論併罰；又被告
    前曾犯事實欄壹之〔二〕所示之罪，經法院判處徒刑確定，
    於「９５年２月２日」執行完畢，此有臺灣高等法院被告前
    案紀錄表在卷足參，伍年之內，再犯有期徒刑以上之本罪，
    依累犯之規定，遞加重其刑；爰審酌被告犯罪之動機、目的
    、手段、所致之危害，暨犯罪後態度等一切情狀，量處如主
    文所示之刑，並定其應執行之刑；扣案如附表壹編號一所示
    海洛因，係查獲之毒品，依法諭知沒收銷燬之，編號二、三
    所示物品，係被告所有供其施用第壹級毒品所用之物，依法
    諭知沒收。
據上論斷，應依刑事訴訟法第２７３條之１第１項、第２９９條
第１項前段，毒品危害防制條例第１０條第１項、第２項、第１
８條第１項前段，刑法第２條第１項前段，修正前刑法第１１條
前段、第４７條、第５１條第５款，判決如主文。
本案經檢察官蔡元仕到庭執行職務。
中    華    民    國    95    年    11    月   30     日
                  刑事第一庭  法  官    陳福來
以上正本證明與原本無異。
如不服本判決應於送達後10日內向本院提出上訴狀。
                              書記官    林兆嘉
中    華    民    國    95    年    11    月   30     日
附錄本案論罪科刑法條全文：
毒品危害防制條例第十條：
施用第一級毒品者，處六月以上五年以下有期徒刑。
施用第二級毒品者，處三年以下有期徒刑。
附表壹：
┌──┬──────────┬─────┬────────────┐
│編號│品                名│數      量│備                    註│
├──┼──────────┼─────┼────────────┤
│一  │第壹級毒品海洛因    │貳包〔驗餘│法務部調查局調科壹字第０│
│    │                    │淨重零點柒│00000000號鑑定通│
│    │                    │參公克、空│知書〔附本院卷〕。      │
│    │                    │包裝重零點│                        │
│    │                    │陸壹公克〕│                        │
│    │                    │。        │                        │
├──┼──────────┼─────┼────────────┤
│二  │注針筒              │伍支。    │                        │
├──┼──────────┼─────┼────────────┤
│三  │分裝勺              │貳支。    │                        │
└──┴──────────┴─────┴────────────┘


司法院資訊處製作；財團法人民間司法改革基金會備份。
